臺灣士林地方法院交通事件裁定　　　　　　　　　　九十一年度交聲字第四三三號
　　原處分機關　臺北巿交通事件裁決所
　　異　議　人
　　即受處分人　甲○
右列受處分人因違反道路交通管理處罰條例案件，對於臺北市交通事件裁決所九十一
年四月十六日所為之處分（原處分案號：北市裁三字第車裁二二—Ａ三Ｋ一○四八二
○號），聲明異議，本院裁定如左：
    主  文
異議駁回。
    理  由
一、按汽車駕駛人停車時，於身心障礙專用停車位違規停車者，處新台幣六百元以上
    一千二百元以下罰鍰，道路交通管理處罰條例第五十六條第十款定有明文。又汽
    車停車時，在設有殘障者專用停車標誌處所，非殘障用車不得停放，道路交通安
    全規則第一百十二條第一項第五款亦定有明文。
二、原處分意旨略以：本件異議人即受處分人甲○明知其非領有身心障礙者專用停車
    位識別證，竟於民國九十一年一月十三日下午二時二十八分許，將所駕駛車牌號
    碼ＢＤ—三一七九號自小客車，違規停放於臺北市○○路三○○號前之身心障礙
    專用車位，經臺北市政府警察局交通警察大隊警員查獲並掣單舉發，認其違反道
    路交通管理處罰條例第五十六條第一項第十款之規定，並經裁處罰鍰新台幣一千
    二百元。受處分人聲明異議理由固承認於右揭時地將所駕駛之車牌號碼ＢＤ—三
    一七九號號自小客車停放於身心障礙專用停車位上，惟另以：伊本人領有殘障手
    冊及上開自小客車之行車執照，因殘障手冊未放置於車內明顯處，始遭警員拖吊
    取締，並無違規停車情事。故擬請對本案免予處罰云云資為抗辯。
三、經查受處分人確實將上開車輛停放於身心障礙專用車位之處所，且並未申領身心
    障礙者專用停車位識別證等情，已據其具狀供承無訛，其違規事實甚為明確。受
    處分人雖以上開情詞置辨，惟按身心障礙者本人或其家屬一人得申請身心障礙者
    專用停車位識別證；申請前項專用停車位識別證者，應具有汽車或機車之駕駛執
    照及行車執照；使用身心障礙者專用停車位者，應將專用停車位識別證置於汽車
    擋風玻璃明顯處或黏貼於機車車首，以供查核驗證，身心障礙者專用停車位設置
    管理辦法第六條、第九條分別定有明文可按。受處分人雖提出內政部所核發之殘
    障手冊，證明其為身心障礙人士，然其並未依上開身心障礙者專用停車位設置管
    理辦法規定向主管機關申請身心障礙者專用停車位識別證，依法仍不得擅自停放
    於身心障礙者專用停車位處所，受處分人遽指為合法停放，顯屬無稽。故受處分
    人違規停車情事彰彰炯明，其所辯顯係卸責之詞，不足採信。從而原處分機關據
    以援引上開規定，裁處罰鍰新台幣一千二百元，並無不當。本件異議為無理由，
    應予駁回。
三、據上論斷，應依道路交通案件處理辦法第十九條，裁定如主文。
中      華      民      國    九十一    年      五      月      一      日
                                  臺灣士林地方法院交通法庭
                                      法  官  李  昆  霖
右正本證明與原本無異。
如不服本裁定應於送達後五日內向本院提出抗告狀。
                                      書記官  李  佩  真
中      華      民      國    九十一    年      五      月      二      日
